# 【求助陈版】子公司本期计提股份支付费用后，母公司将其处置，合并层面如何处理？

提问人：ironyclaris 时间：2022-05-25 15:38:16
B公司为A公司于年初全资设立的子公司，假设B公司实收资本为 500 万元。
本年度B公司盈利 500 万元，同时设立股份支付计划，于本年计提了 200 万股份支付费用。B公司损益表净利润为 300 万元。
A公司在年末的时候以 1000 万元将B公司处置给非关联方C公司。A公司单体报表确认 500 万元投资收益。
假设A公司需要编制合并报表（其他子公司利润均为零），此时处置日B公司净资产为：实收资本 500 万元，资本公积 200 万元，未分配利润 300 万元，处置日A公司收到的价款与B公司净资产一致，因此A公司合并层面不确认投资收益，抵消投资收益 500 万元。抵消完之后发现合并层面的未分配利润与合并净利润不勾稽，差额是B公司计提的股份支付费用 200 万元。
求助陈版，这个 200 万的差额如何处理？是需要在A公司合并层面确认 200 万的资本公积吗？还是在合并层面冲回 200 万的管理费用？

回答人：chenyiwei
A公司合并报表层面仍需确认管理费用 200 万元及由此增加的资本公积 200 万元。后续处置B公司后，这部分资本公积仍然保留在A的合并报表中，不能转入损益。